臺灣高雄地方法院刑事判決　　　　　　　93年度訴字第2442號
　　公　訴　人　臺灣高雄地方法院檢察署檢察官
　　被　　　告　乙○○　男　2.
上列被告因違反毒品危害防制條例案件，經檢察官提起公訴（93
年度毒偵字第3888號），及移送併案審理（93年度毒偵字第6849
號、94年度毒偵字第392 號、94年度毒偵第3016號），嗣因被告
就被訴及併案之犯罪事實為有罪之陳述，經本院告知簡式審判程
序意旨，並聽取公訴人及被告之意見後，合議裁定由受命法官獨
任進行簡式審判程序審理，本院判決如下：
    主  文
乙○○連續施用第一級毒品，處有期徒刑柒月，扣案之第一級毒
品海洛因壹包（淨重零點零參公克，包裝重零點壹柒公克）及殘
留第一級毒品海洛因之注射針筒壹支，均沒收銷燬之；又連續施
用第二級毒品，處有期徒刑玖月，扣案之殘留第二級毒品甲基安
非他命之吸食器貳組及夾鏈袋貳只，均沒收銷燬之。應執行有期
徒刑壹年參月，扣案之第一級毒品海洛因壹包（淨重零點零參公
克，包裝重零點壹柒公克）、殘留第一級毒品海洛因之注射針筒
壹支、殘留第二級毒品甲基安非他命之吸食器貳組及夾鏈袋貳只
，均沒收銷燬之。
    事  實
一、乙○○曾於民國89年間因施用毒品案件，經本院以89年度毒
    聲字第6461號裁定送勒戒處所觀察勒戒後，經評定認無繼續
    施用毒品傾向，由臺灣高雄地方法院檢察署檢察官於89年8
    月30日，以89年度毒偵字第5659號為不起訴處分確定在案。
二、詎乙○○於前受觀察勒戒執行完畢釋放後五年以內，猶不知
    悔改，明知海洛因及甲基安非他命業經公告為毒品危害防制
    條例第2 條第2 項所列管之第一、二級毒品，不得非法持有
    、施用，竟仍基於施用第一級毒品海洛因及第二級毒品甲基
    安非他命之概括犯意，自93年6 月底起至同年7 月15日止，
    連續在高雄縣鳳山市○○街143 巷22號康橋大飯店609 號房
    處，分別施用第一級毒品海洛因及第二級毒品甲基安非他命
    多次，嗣於同年7 月15日為警於上址查獲，當場扣得第一級
    毒品海洛因毛重17.4公克、第二級毒品安非他命毛重11.4公
    克、電子磅秤1 個、帳冊1 本、行動電話2 支、夾鏈袋170
    個、安非他命吸食器1 組、注射針筒2 支、葡萄糖2 包及現
    款新台幣（下同）1 萬5 百元，並經其同意採集尿液送驗而
    查悉前情。
三、乙○○復承前施用第二級毒品甲基安非他命之概括犯意，連
    續為下列之犯行：
（一）於93年11月8 日3 時許，在高雄市前鎮區鎮川4 巷21號其
      住處內，施用第二級毒品甲基安非他命，嗣於同日19時30
      分許，經警於上址查獲，當場扣得海洛因1 包（淨重0.03
      公克、空包裝重0.17公克）、白粉2 包、注射針筒1 支、
      夾鏈袋1 個、吸食器1 組、燈泡2 顆、鏟子4 支，並經其
      同意採集尿液送驗而查悉前情。
（二）於94年1 月3 日16時許，在高雄市鎮196 號黎
      一旅社211 號房內，施用第二級毒品甲基安非他命。嗣於
      同日22時許，於上址為警查獲盤查，經其同意採集其尿液
      送驗，並當場扣得殘留第二級毒品甲基安非他命之夾鏈袋
      2 只及吸食器1 個。
（三）於94年1 月10日14時許回溯24小時內之某時，施用第二級
      毒品甲基安非他命，嗣於同年月10日14時許，經警於高雄
      市前鎮區鎮○○街395 巷12號處查獲，經其同意採集尿液
      送驗而查悉前情。
四、案經高雄市政府警察局前鎮分局、高雄縣政府警察局鳳山分
    局報請台灣高雄地方法院檢察署檢察官分別偵查起訴及移送
    併案審理。
    理  由
一、按本件被告乙○○所犯係死刑、無期徒刑、最輕本刑為三年
    以上有期徒刑以外之罪，其於準備程序就前揭被訴事實為有
    罪之陳述，經受命法官告知簡式審判程序之旨，並聽取其與
    公訴人之意見後，本院認無不得或不宜改依簡式審判程序進
    行之處，爰依刑事訴訟法第273 條之1 第1 項、第284 條之
    1，裁定本件由受命法官獨任進行簡式審判程序，合先敘明
    。
二、上揭連續施用第一級毒品海洛因及第二級毒品甲基安非他命
    之犯罪事實，業據被告乙○○於本院審理時供認不諱，且被
    告於93年7 月15日所採集之尿液，經送檢驗結果，呈毒品嗎
    啡及甲基安非他命陽性反應，於93年11月8 日、94年1 月3
    日及同年月10日所採集之尿液，經送檢驗結果，呈毒品甲基
    安非他命陽性反應，此分別有高雄縣政府衛生局煙毒尿液檢
    驗成績書1 紙（參93毒偵字第3888號卷第15頁）及高雄市立
    凱旋醫院濫用藥物尿液檢驗報告3 紙（參93毒偵字第6849號
    卷第16頁、本院卷第82頁、94毒偵字第3016號卷第9 頁）在
    卷可稽。又扣案之白色粉末一包，經送法務部調查局檢驗，
    含有海洛因成分，有該局調科壹字第220019009 號鑑定通知
    書1 紙附卷可證（參本院卷第85頁）；扣案之注射針筒1支
    經送請高雄醫學大學附設中和紀念醫院鑑定結果，呈海洛因
    陽性反應，有該院編號0000-000號檢驗報告書1 紙附卷可參
    （本院卷第21頁）；扣案之吸食器2 組、夾鏈袋2 只經送請
    高雄醫學大學附設中和紀念醫院鑑定結果，亦呈甲基安非他
    命陽性反應，有該院編號0000-000、0000-000、0000-000號
    檢驗報告書各1 紙附卷可參（本院卷第23、47、46頁）。綜
    上，足認被告自白與證據相符，其確有連續施用第一級毒品
    海洛因及第二級毒品甲基安非他命之犯行，洵堪認定。
三、按海洛因、甲基安非他命，分別為毒品危害防制條例第2 條
    第2 項所稱之第一級、第二級毒品。次按犯毒品危害防制條
    例第10條施用毒品之罪者，檢察官應先將被告送勒戒處所觀
    察、勒戒，經觀察、勒戒後，認有繼續施用毒品傾向者，應
    由檢察官聲請法院裁定令入戒治處所施以強制戒治，強制戒
    治期滿或交付保護管束期滿，應由檢察官為不起訴之處分。
    觀察勒戒或強制戒治執行完畢釋放後，五年內再犯第十條之
    罪，檢察官應依一般刑事訴訟程序予以起訴論罪科刑。此觀
    諸毒品危害防制條例第20條第1 項、第2 項、第23條規定自
    明。被告前既曾因施用毒品案件，經本院以89年度毒聲字第
    6461號裁定送勒戒處所觀察勒戒後，經評定認無繼續施用毒
    品傾向，由臺灣高雄地方法院檢察署檢察官於89年8 月30日
    ，以89年度毒偵字第5659號為不起訴處分確定在案，有臺灣
    高等法院被告全國前案紀錄表附卷可稽，其於觀察勒戒執行
    完畢釋放後五年內再犯本件施用毒品案件，依前述規定應予
    論罪科刑。
四、核被告所為，係犯毒品危害防制條例第10條第1 項、第2項
    之施用第一級、第二級毒品罪。被告施用第一級、第二級毒
    品前，持有第一級、第二級毒品之行為，為施用第一級、第
    二級毒品前之低度行為，應為施用第一級、第二級毒品之高
    度行為所吸收，不另論罪。被告先後多次施用海洛因及甲基
    安非他命犯行，時間緊接，犯罪構成要件相同，顯係基於概
    括犯意為之，應依連續犯之規定論以一罪，並加重其刑。被
    告所犯上開二罪間，犯意各別、行為互殊，觸犯構成要件相
    異之罪名，自應分論併罰。爰審酌被告於前經觀察、勒戒執
    行完畢釋放後，仍未能徹底戒絕毒品，五年內再犯本件施用
    毒品罪，顯見其自制力不足，無法擺脫毒品，未能體悟施用
    毒品對自己、家人造成之傷害及社會之負擔，惟念所犯施用
    毒品罪乃屬戕害自身身心健康行為，尚未對他人造成實害，
    其行為本身對社會所造成之危害並非直接，反社會性之程度
    應屬較低，且其犯後已坦認犯行，以及其犯罪動機、目的、
    手段、智識程度為國中畢業等一切情狀，分別量處如主文所
    示之刑，並定應執行之刑，以資懲儆。
五、至扣案之白粉1 包（驗後淨重0.03公克、空包裝重0.17公克
    ），經送驗結果確為第一級毒品海洛因，已如前述，而包裝
    袋復無法與毒品海洛因剝離，自均應依同條例第18條第1 項
    前段之規定，諭知沒收銷燬之；至於鑑識耗損之海洛因，既
    已滅失，爰不再行諭知沒收銷燬，併此敘明。扣案之注射針
    筒1 支經本院送驗結果，確含海洛因成份之事實，亦如前述
    ，其上既殘留海洛因殘渣，與該海洛因殘渣已無法分析剝離
    ，應視同毒品，應依毒品危害防制條例第18條第1 項前段規
    定宣告沒收並銷燬之。至扣案之吸食器2 組、夾鏈袋2 只經
    本院送驗結果，確含甲基安非他命成份之事實，亦如前述，
    其上既殘留甲基安非他命殘渣，與該甲基安非他命殘渣已無
    法分析剝離，應視同毒品，應依毒品危害防制條例第18條第
    1 項前段規定宣告沒收並銷燬之。至扣案之注射針筒2 支、
    白粉2 包、夾鏈袋1 個、吸食器1 組、燈泡2 顆、鏟子4 支
    ，被告否認為其所有，亦無證據可認前揭物品係供被告施用
    毒品所用之物，是該物尚難認與本件被告施用毒品案件有何
    關連，爰不為沒收之諭知。另被告於93年7 月15日為警查獲
    所扣得之第一級毒品海洛因毛重17.4公克、第二級毒品安非
    他命毛重11 .4 公克、電子磅秤1 個、帳冊1 本、行動電話
    2 支、夾鍊袋17個、夾鏈袋170 個、葡萄糖2 包及現款1 萬
    5 百元，因被告另涉販賣毒品罪嫌，業經臺灣高雄地方法院
    檢察署檢察官以93年度偵字第14335 號起訴在案，是前揭物
    品既經檢察官認與該販賣毒品案件有關，自應於該案件中為
    處理，本院爰不為沒收之諭知，併予敘明。
六、移送併辦即臺灣高雄地方法院檢察署93年度毒偵字第6849
    號、94毒偵字第392 號、94毒偵字第3016號部分所示之犯行
    ，因與前揭已起訴部分有連續犯之裁判上一罪關係，為起訴
    效力所及，本院自應一併審理，附此敘明。
據上論斷，應依刑事訴訟法第273 條之1 第1 項、第284 條之1
、第299 條第1 項前段，毒品危害防制條例第10條第1 項、第2
項、第18條第1 項前段，刑法第11條、第56條、第51條第5 款，
判決如主文。
本案經檢察官甲○○到庭執行職務。
中　　華　　民　　國　　94　　年　　6 　　月　　21　　日
                           刑事第八庭  法  官　林意芳
以上正本證明與原本無異。
如不服本判決，應於收受送達後10日內向本院提出上訴書狀。
中　　華　　民　　國　　94　　年　　6 　　月　　21　　日
　　　　　　　　　　　　　　　　　　　 書記官  曾秀鳳
附錄本判決論罪科刑法條：
毒品危害防制條例第10條
施用第一級毒品者，處六月以上五年以下有期徒刑。
施用第二級毒品者，處三年以下有期徒刑。
